---
title: "Introduction to portfunctions"
output: rmarkdown::html_vignette
vignette: >
  %\VignetteIndexEntry{Introduction to portfunctions}
  %\VignetteEngine{knitr::rmarkdown}
  %\VignetteEncoding{UTF-8}
---

```{r, include = FALSE}
knitr::opts_chunk$set(
  collapse = TRUE,
  comment = "#>"
)
```

Introductie over de package portfunctions 

```{r setup}
library(portfunctions)
```

In deze package zijn 4 verschillende functies te vinden van code wat in de bestanden van mijn portfolio te vinden is. Ook is er een dataset toegevoegd aan de package. 

*Dataset*
Om de dataset te downloaden: 
```{r, eval = FALSE}
data("LandBird_Monitoring", package = "portfunctions")
```

*Functie datatype:*
Deze functie die veranderd eht datatype van een kolom uit een dataset naar het gewenste datatype 

Voorbeeld: 
```{r, eval = FALSE} 
# Example of using the datatype function
datatype(LandBird_Monitoring, "Year", "integer")
```

*Functie RemoveNA*
Deze functie verwijderd de rijen met Na voor een specifieke kolom. 

Voorbeeld: 
```{r, eval = FALSE}
RemoveNA(LandBird_Monitoring, "Site_Name")
```

*Functie NotZero*
Deze functie zorgt ervoor dat er bij het maken van de grafiek waardes niet door de 0 gaan op de x-as door 0.015 bij de waardes op te tellen. 

Voorbeeld: 
```{r, eval = FALSE}
LandBird_Monitoring$Year <- as.numeric(LandBird_Monitoring$Year)
NotZero(LandBird_Monitoring, "Year")
```

*Functie Normalization* 
Deze functie normaliseerd data gebasseerd op een specifieke waarden van een kolom

Voorbeeld: 
```{r, eval = FALSE}
Normalization(LandBird_Monitoring, "Condition", "Calm", "Humidity")
```
