---
title: "portfunctions"
output: rmarkdown::html_vignette
vignette: >
  %\VignetteIndexEntry{portfunctions}
  %\VignetteEngine{knitr::rmarkdown}
  %\VignetteEncoding{UTF-8}
---

```{r, include = FALSE}
knitr::opts_chunk$set(
  collapse = TRUE,
  comment = "#>"
)
```

```{r setup}
library(portfunctions)
```

Welkom bij de portfunctions package! Deze package bevat 4 simpele functie die gebruikt kunnen worden bij het analyseren van een dataset. Ook is er een ingebouwde dataset toegevoegd aan de package. Hierop kunnen de functies geoefend worden.

**Dataset**

Om de dataset te downloaden:

```{r, eval = FALSE}
data("LandBird_Monitoring", package = "portfunctions")
```

**Datatype**

De eerste functie verandert het datatype van een kolom. De functie gebruikt 3 argumenten:

-   Naam van de dataset 
-   Naam van de kolom waarvan het datatype wordt aangepast tussen aanhalingstekens 
-   Naam van nieuwe datatype tussen aanhalingstekens 

Voorbeeld: 
```{r, eval = FALSE} 
datatype(LandBird_Monitoring, "Year", "integer")
```

**RemoveNA**

Deze functie verwijdert NA values vanuit de kolom die aangegeven wordt. De functie gebruikt twee argumenten: 

-  Naam van dataset 
-  Naam van de kolom waaruit de NA values worden gehaald tussen aanhalingstekens

Voorbeeld: 
```{r, eval = FALSE}
RemoveNA(LandBird_Monitoring, "Site_Name")
```

**NotZero** 
Deze functie zorgt ervoor dat er bij het maken van de grafiek waardes niet door de 0 gaan op de x-as door 0.001 bij de waardes op te tellen. Dit zorgt ervoor dat de waarden die normaal 0 zijn iets naar rechts verschuiven en te zien zijn in de grafiek. De functie gebruikt twee argumenten: 

-  Naam van dataset 
-  Naam van de kolom waarbij er een waarde opgeteld wordt tussen aanhalingstekens

Voorbeeld: 
```{r, eval = FALSE}
NotZero(LandBird_Monitoring, "Year")
```

**ChangeColname** 
Deze functie verandert de kolomnaam. De functie gebruikt 3 argumenten 

-  Naam van de dataset 
-  Naam van de kolom die verandert wordt tussen aanhalingstekens  
-  Nieuwe naam van de kolom tussen aanhalingstekens 

Voorbeeld: 
```{r, eval = FALSE}
ChangeColname(LandBird_Monitoring, "Year", "jaar")
```
